# 求助陈版主及各位：有关权益法下所得税的问题

提问人：han_jian_guang 时间：2012-06-22 23:23:42
1 ，请问权益法核算下的长期股权投资的计税基础是什么，即我们按照被投资单位净资产份额调整的长头成本税务上是否认？ 2. 看了陈版主回复的一个帖子，关于权益法下的未实现利润涉及的所得税问题 http://bbs.esnai.com/thread-4781097-1-1.html 有关顺流交易和逆流交易所得税问题，有个疑问：在逆流交易下，借：长期股权投资，贷：存货 陈版主仅分析了存货的递延所得税影响，为什么不分析长期股权投资的呢？ 3.陈版主说顺流交易下的递延所得税应该是长期股权投资产生的（是否确认考虑准则第 14 条），我想问一下逆流交易不考虑长期股权投资的所得税影响是否也是考虑第 14 条的结果呢？ 4.A公司持有B公司80%的股权，个别报表中有1000 万的长期股权投资，合并报表中长期股权投资为 0 ，那么请问是否在合并报表中确认递延所得税的影响？我个人觉得不用，原因是子公司的资产负债已经纳入，应该考虑上述资产负债的账面价值和计税基础。不知我的理解是否正确 恳请陈版主及各位指点

回答人：chenyiwei
回复 han_jian_guang 的帖子
1 、一般理解长期股权投资的计税基础应为其成本，即税法上不承认权益法中对长期股权投资的损益调整和投资准备等。
2 、 3 、在逆销交易下，实际上的合并报表层面抵销分录应该是借记投资收益，贷记存货（参考我之前对权益法性质问题的讨论：
http://bbs.esnai.com/forum.php?m ... 640&pid=5163226），只是个别报表层面的权益法核算使之人为分割成了两笔分录，即个别报表中借记投资收益，贷记长期股权投资；合并报表中借记长期股权投资，贷记存货。所以没有必要分析长期股权投资的所得税影响。
合并报表层面的长期股权投资本来就没有受到逆销交易抵销的影响。 4 、不用考虑。原因如你所述。

提问人：han_jian_guang 时间：2012-06-23 00:01:53
回复 chenyiwei 的帖子
感谢陈版主的及时回复，如陈版主所述，那么在个别报表上权益法核算的长期股权投资账面价值和计税基础存在差异，但是不确认递延所得税，其原因是什么呢？是因为所得税准则第 14 条吗？
第十四条 企业对与子公司、联营企业及合营企业投资相关的可抵扣暂时性差异，同时满足下列条件的，应当确认相应的递延所得税资产：
（一）暂时性差异在可预见的未来很可能转回；
（二）未来很可能获得用来抵扣可抵扣暂时性差异的应纳税所得额。
也就是暂时性差异转回不具有预见性 谢谢

回答人：chenyiwei
对子公司、合营、联营企业的长期股权投资相关递延所得税确认需遵循所得税准则第 12 、 14 条。其限制条件比一般情况更为严格。